【裁判字號】    90,易緝,164
【裁判日期】    901004
【裁判案由】    動產擔交法
【裁判全文】
臺灣板橋地方法院刑事判決                          九十年度易緝字第一六四號
    公  訴  人  臺灣板橋地方法院檢察署檢察官
    被      告  丙○○
右列被告因動產擔交法案件，經檢察官提起公訴（八十八年度偵字第一三一九七號）
，本院判決如左：
    主  文
丙○○動產擔保交易之債務人，意圖不法之利益，將標的物遷移，致生損害於債權人
，累犯，處拘役貳拾日，如易科罰金，以佰元折算壹日。
    事  實
一、丙○○曾於民國八十五年四月十六日因違反麻醉藥品管理條例案件，經台灣高等
    法院以八十五年度上易字第一四五二號判處有期徒刑六月，如易科罰金，以銀元
    三百元折算一日，八十五年四月十六日判決確定，並於八十五年八月十七日易科
    罰金執行完畢。丙○○於八十六年九月二十二日，在台北縣中和市○○路○段二
    八號，向乙○○○有限公司（下稱東元公司）負責人甲○○訂購車號ＲＹＶ－四
    四二號機車一輛，總價新台幣（下同）四萬二千九百六十元，雙方並簽立附條件
    買賣契約書，約定買賣價金分十二期清償，每期繳納三千五百八十元、分期款繳
    清前機車所有權仍歸東元公司所有，且約定該機車須存放於丙○○住處台北縣板
    橋市○○路一０三巷三十號之三等事項，詎丙○○取得上開機車後，僅繳納一期
    ，竟自八十六年十二月間起拒絕給付分期款，並意圖不法利益，將上開機車遷移
    他址，致生損害於債權人東元公司。
二、案經被害人東元公司訴請台灣板橋地方法院檢察署檢察官偵查起訴。
    理  由
一、訊據被告丙○○矢口否認上開犯行，辯稱：車子沒有遷移，是被朋友吳是華借走
    ，吳是華答應要償還分期款，但後來沒有繳納，我也不知道云云。惟查：右揭犯
    罪事實，業據告訴人公司代表人甲○○於偵查中到庭指訴綦詳，並有分期付款購
    買約定書及本票影本各一份附卷可稽，告訴人代表人甲○○於偵查中明確證稱「
    我去過好幾次，車子也沒有在簽約地址」等語（見偵查卷第十二頁），是被告所
    辯顯係卸責之詞，並不足採。本件事證明確，被告犯行洵堪認定。
二、核被告所為，係違犯動產擔保交易法第三十八條之罪。查被告前有如事實欄第一
    項所示之犯罪、科刑及徒刑之執行情形，有台灣高等法院檢察署刑案紀錄簡覆表
    一件在卷可徵，其受有期徒刑之執行完畢後，五年以內再犯有期徒刑以上之本罪
    ，為累犯，應依法加重其刑。爰審酌被告犯罪之動機、手法、所生損害、犯罪後
    已與告訴人達成和解，有和解書一件附卷可稽，態度良好等一切情狀，量處如主
    文所示之刑，被告行為後，中華民國刑法第四十一條業於九十年一月四日修正，
    同年月十日經總統公布施行，修正後刑法第四十一條第一項規定：「犯最重本刑
    為五年以下有期徒刑以下之刑之罪，而受六個月以下有期徒刑或拘役之宣告，因
    身體、教育、職業、家庭之關係或其他正當事由，執行顯有困難者，得以一元以
    上三元以下折算一日，易科罰金。但確因不執行所宣告之刑，難收矯正之效，或
    難以維持法秩序者，不在此限。」，第二項規定：「併合處罰之數罪，均有前項
    情形，其應執行之刑逾六月者，亦同」；同法施行法第三條之一第一項規定：「
    刑法第四十一條之規定，中華民國九十年一月四日刑法修正施行前已裁判確定之
    處罰，未執行或執行未完畢者，亦適用之。」，第二項規定：「未諭知得易科罰
    金之處罰者，亦同。」。被告行為後，刑法第四十一條有變更，修正前刑法第四
    十一條僅規定：「因身體、教育、職業或家庭之關係，執行顯有困難」，而修正
    後刑法第四十一條第一項前段規定「因身體、教育、職業、家庭之關係或其他正
    當事由」，經比較新舊法，修正後刑法第四十一條第一項前段得斟酌易科罰金之
    標準較為寬廣，比較有利於行為人，依刑法第二條第一項前段之規定，自應適用
    裁判時之法律，諭知易科罰金之折算標準。
據上論斷，應依刑事訴訟法第二百九十九條第一項前段，動產擔保交易法第三十八條
、刑法第二條第一項前段、第十一條前段、第四十七條、第四十一條第一項，罰金罰
鍰提高標準條例第一條前段、第二條判決如主文。
本案經檢察官林建中到庭執行職務
中      華      民      國      九十      年      十      月      四    日
                                  臺灣板橋地方法院刑事第一庭
                                     法  官    胡  堅  勤
右正本證明與原本無異。
如不服本判決，應於判決送達後十日內，向本院提出上訴狀。
                                     書記官    劉  文  美
中      華      民      國      九十      年      十      月      四    日
附錄本案所犯法條全文
動產擔保交易法第三十八條
  動產擔保交易之債務人，意圖不法利益，將標的物遷移﹑出賣﹑出質﹑移轉﹑抵押
  或為其他處分，致生損害於債權人者，處三年以下有期徒刑﹑拘役或科或併科六千
  元以下罰金。


司法院資訊處製作；財團法人民間司法改革基金會備份。
